臺灣屏東地方法院刑事判決　　　　　　　　　　　　　九十二年度簡上字第八五號
　　上　訴　人　臺灣屏東地方法院檢察署檢察官
　　被　　　告　丙○○
　　選任辯護人　呂富田
　　選任辯護人　黃政雄
右上訴人因被告違反兒童及少年性交易防制條例等案件，不服本院屏東簡易庭九十二
年度屏簡字第一三三號，中華民國九十二年五月十三日刑事簡易判決（聲請簡易判決
處刑案號：九十二年度偵字第一二八七號）提起上訴及併案審理（九十二年度偵字第
三○七三號），本院判決如左：
    主  文
原判決撤銷。
丙○○共同連續以廣告物散布足以引誘、暗示促使人為性交易之訊息，處有期徒刑陸
月，如易科罰金，以參佰元折算壹日。扣案之色情小廣告貳佰參拾張、行動電話柒支
、三月二十七日帳單壹張、現金新台幣肆仟壹佰元均沒收。
    事  實
一、丙○○基於意圖使男女與他人為性交而媒介以營利之概括犯意，自民國九十二年
    一月中旬某日起，至同年二月二十三日止，連續在屏東縣各地區，以載有「清純
    美少女兼職0000000000」、「偷嘗蜜桃可到府0000000000
    」、「十九歲開心女孩（兼）0000000000」、「新樂園（全）000
    0000000」、「美少女0000000000」、「兼差0000000
    000」等足以引誘、暗示他人為性交易內容之小廣告紙黏貼於停放路邊之汽車
    或機車上之方法，散布引誘、暗示他人從事性交易之訊息。俟見該等廣告而有意
    為性交易之他人以廣告上之行動電話與其聯絡，其即與該他人約定性交易地點，
    並至屏東縣屏東市大同國中附近，聯絡年籍不詳之成年女子前往上開約定地點與
    該他人進行性交易，每次交易代價新台幣（以下同）一千八百元，由從事性交易
    之女子取得一千六百元，丙○○取得二百元，以此方式媒介以營利。嗣於同年二
    月二十三日十七時許，丙○○夥同翁健峰基於共同散布引誘、暗示他人從事性交
    易之訊息的犯意聯絡，由翁健峰駕駛車牌號碼ＹＭ─七四七五號自用小客車，載
    丙○○於屏東縣屏東市地區黏貼上開色情廣告於路旁汽、機車，至同日十八時許
    ，在屏東市○○路國仁醫院旁為警當場查獲，並扣得上開內容之小廣告共二百三
    十張及供媒介性交易用之行動電話五支。
二、被告承上開意圖使男女與他人為性交而媒介以營利之概括犯意，於九十二年三月
    二十七日上午八時三十七分四十五秒接獲友人丁○○以0000000000號
    行動電話發話要求媒介性交易之電話後，雙方約定性交易地點為屏東縣屏東市○○街一一八之一號米堤汽車旅館，丁○○於同日九時四分至米堤汽車旅館開房間
    ，房號為二二三號，隨即在該旅館房間以上開行動電話撥打丙○○持用之000
    0000000號行動電話，告知其已進入該旅館房間，丙○○即於同日九時九
    分五十一秒以0000000000號行動電話撥打己○○持用之000000
    0000號行動電話，聯絡有共同犯意聯絡之己○○載送女子從事性交易，己○○即至屏東市○○路九號御東園大樓七樓載送大陸女子江艷美至米堤汽車旅館二
    二三號房，由江艷美向丁○○收取性交易代價二千一百元交付己○○後與丁○○
    從事性交易完畢。丙○○則與己○○約定從中抽取部分金額為媒介代價。丁○○
    又向江艷美詢問有無其他小姐可再為性交易，江艷美乃打電話聯絡己○○，而由
    己○○另載大陸女子戊○○前往二二三號房，並由江艷美先收取戊○○性交易代
    價二千元後離開交付己○○，而由戊○○與丁○○從事性交易完畢（此部分非由
    丙○○媒介）。
三、同日上午十時三十八分三秒，屏東縣警察局屏東分局為取締色情小廣告，乃由警
    員以0000000000號行動電話撥打不詳之人張貼之色情小廣告上聯絡電
    話0000000000，佯稱欲叫小姐從事性交易，經不詳之人接聽後，雙方
    約定由佯裝嫖客之警員先至交易地點即上開米堤汽車旅館開房間，性交易代價為
    二千五百元。丙○○經該不詳之人告知後，即基於同一概括犯意，意圖使男女與
    他人為性交而予媒介以營利，以0000000000號行動電話撥打己○○持
    用之0000000000號行動電話，聯絡有共同犯意聯絡之己○○載送女子
    至上開地點從事性交易，己○○即載送大陸女子乙○○至米堤汽車旅館，由乙○○先單獨進入員警所租用之五一八號房向冒充嫖客之員警收取性交易代價二千五
    百元交付己○○（丙○○與己○○約定從中抽取部分金額作為媒介代價），再入
    房內準備進行性交易，經警於該房間內查獲乙○○，並當場攔檢己○○駕駛之八
    Ｄ─四○三二號自用小客車，扣得己○○所有媒介性交易之工具行動電話兩支，
    使用之ＳＩＭ卡門號分別為0000000000號及0000000000號
    ，性交易之代價現金六千六百元，三月二十七日帳單一張，及未插入ＳＩＭ卡行
    動電話一支、桃井色情ＶＣＤ一片，江艷美皮包內保險套五枚、行動電話一支、
    潤滑液一瓶，戊○○皮包內保險套一枚、行動電話一支、潤滑液一條，乙○○皮
    包內保險套八枚、行動電話一支、潤滑液一條。
四、案經屏東縣警察局屏東分局移請臺灣屏東地方法院檢察署檢察官偵查聲請簡易判
    決處刑及併案審理。
    理  由
一、訊之被告丙○○對右揭事實欄一之犯行坦承不諱，核與共同正犯翁健峰於偵查及
    原審理中之供述大致相符，並有上開暗示、引誘他人從事性交易之小廣告共二百
    三十張及供媒介性交易用之行動電話五支扣案可資佐證，被告此部分犯行堪可認
    定。
二、訊之被告對前揭事實欄二、三之犯行矢口否認，辯稱：伊自九十二年二月二十三
    日被查獲事實欄一之犯罪事實後，即未再張貼色情小廣告，亦未再媒介性交易。
    九十二年三月二十七日上午，伊固有以0000000000號行動電話與丁○○及己○○通話，然係因丁○○自行以小廣告之電話召妓後，再打電話予伊詢問
    該小廣告電話伊是否認識，伊才試打該電話，結果係由己○○接聽，伊於電話中
    詢問己○○是否有人打電話召妓，己○○回答「是」，並無其他對話云云。
三、經查：
（一）本案共犯己○○固於本院九十二年度簡字第五七八號刑事案件之警訊、偵查及
      本案審理中均供稱：伊係單純以每趟二百元之代價受僱於綽號「小陳」之丙○○，依丙○○指示至御東園大樓樓下載送大陸女子江艷美、乙○○及戊○○至
      丙○○指示之地點與客人從事性交易，並收取每次性交易之代價一千五百元至
      二千五百元交付予丙○○，丙○○為媒介大陸女子從事性交易之幕後老闆，該
      等大陸女子之生活起居用品，均由老闆丙○○以電話聯絡伊購買交給丙○○交
      予該等女子，伊本人不得進入該等女子住處，以免與彼等發生性關係云云。大
      陸女子江艷美於警訊及檢察官偵查中及乙○○於警訊、偵查及本院審理中亦曾
      指稱：丙○○為媒介彼等從事性交易之幕後老闆，因彼等有見過己○○交錢給
      丙○○云云。然查：
  １、證人乙○○係在伊與江艷美及戊○○住處即御東園大樓七樓第一次見到己○○
      ，之後陸續在該處見過己○○多次，因己○○常至該處打樸克牌以俗稱「跑得
      快」之方式與彼等賭博等情，業經乙○○於本院審理中證述明確（本院卷一三
      二頁），此外乙○○、江艷美於九十二年警訊中亦均證稱平日起居均由己○○
      負責。綜此，己○○上揭所稱：伊不得進入大陸女子住處，乃將依丙○○指示
      購買之生活物品交付丙○○，再由丙○○交付大陸女子云云，顯非可信。
  ２、證人乙○○於九十二年三月二十七日即被查獲當日之警訊中即指稱：己○○以
      行動電話與伊及江艷美、戊○○聯絡，於約定時間負責開車載送彼等至各旅館
      從事性交易，並負責收錢，己○○即係幕後老闆等語明確，其至同年五月十八
      日、二十七日警訊中始改口指認丙○○口卡及本人，並於此後檢察官偵訊及本
      院審訊中證稱丙○○為幕後老闆，其證詞是否可採即非無疑。且乙○○於警訊
      及偵查中均證稱：因見己○○將收取性交易所得，扣除己○○應得部分後交付
      被告，故知被告係老闆云云，然審諸其於本院所證，其先後兩次見到己○○交
      付金錢予被告之地點均在米堤汽車旅館附近路旁，與己○○於本院審理中所稱
      ：係在御東園大樓樓下與被告結算，交付金錢云云顯不相同。故乙○○關於被
      告係幕後老闆之證詞尚無可採。
  ３、證人江艷美固亦於九十二年五月十八日、二十七日警訊中指認被告丙○○為媒
      介其為性交易之幕後老闆，並於同年六月二十七日檢察官偵訊中證稱：丙○○
      係老闆，伊係聽其他小姐說，並有看到己○○交錢予丙○○云云。惟江艷美於
      九十二年三月二十七日被查獲之警訊中已證稱：伊偷渡至台灣係由「進哥」接
      送至屏東，每次性交易均由「進哥」打伊行動電話，再由己○○接送至性交易
      地點，伊只見過「進哥」一次等語明確。且江艷美於同日之偵訊中亦證稱：接
      船之人為綽號「小陳」之人，後來即未再見過，係由「小陳」與己○○聯絡接
      客之事等語。依其此等被查獲時證詞，其由老闆接船後送至屏東即未再見到老
      闆，其上開所證尚見過己○○交錢予老闆丙○○等情顯非可採。再者，江艷美
      於警訊及偵查中均陳稱僅從事一次性交易，即被查獲之三月二十七日當日，所
      收二千一百元已交付己○○，此並有己○○之帳單一張可為佐證，然該二千一
      百元於警方查獲時已在己○○身上扣得，尚未交付他人，江艷美所稱見到己○○將性交易所得交付丙○○，於此亦有矛盾。從而，江艷美事後指證被告丙○○為幕後老闆，應無可信。
  ４、綜上所述，尚無證據足資證明被告丙○○係大陸女子江艷美、乙○○、戊○○
      從事性交易之幕後老闆。惟被告是否有媒介該等大陸女子從事性交易而營利之
      犯行，仍應加以審究。
（二）證人丁○○於九十二年三月二十七日九時四分進入上開二二三號房至十一時四
      十九分退房，其間於該房間與江艷美、戊○○先後從事性交易，此為丁○○於
      偵審中證述在卷，並有米堤汽車旅館入退房時間表可為佐證，應堪認定。而己○○係接獲丙○○之電話，始依指示地點載送江艷美至該房間從事性交易等情
      ，亦經己○○於警、偵訊及本院審理中指述不移。按0000000000為
      丙○○持用之行動電話門號，0000000000及0000000000
      為己○○與丙○○聯絡媒介性交易之行動電話門號，0000000000則
      係丁○○持用之行動電話門號，此分別經丙○○、己○○、丁○○陳明在卷。
      審諸被告持用之0000000000行動電話九十二年三月二十七日之通聯
      紀錄，該門號於八時三十七分四十五秒有受話紀錄，九時二分四十二秒丁○○
      即將進入米堤汽車旅館前，有發話紀錄，九時四分三十七秒丁○○甫進入該旅
      館二二三號房時，又有受話紀錄，此等通話對象均為丁○○持用之00000
      00000號行動電話。又於九時九分五十一秒有發話紀錄、九時二十六分零
      四秒、十時一分零五秒有受話紀錄，通話對象均為己○○持用之000000
      0000號行動電話，十時十三分二十五秒有受話紀錄，通話對象亦為己○○
      持用之0000000000號行動電話，此均有該通聯紀錄表附卷可按。互
      核此等通聯紀錄，嫖客丁○○先與被告聯絡，進房前後又與被告聯絡，被告於
      數分鐘後即與己○○多次聯絡，此足堪佐證己○○所稱其接獲被告電話指示，
      始載送江燕美至二二三號房與丁○○從事性交易等情為真實。被告對此雖辯稱
      ：係因丁○○自行以小廣告之電話召妓後，再打電話予伊詢問該小廣告電話伊
      是否認識，伊才試打該電話，結果係由己○○接聽，伊於電話中詢問己○○是
      否有人打電話召妓，己○○回答「是」，並無其他對話云云。然丁○○如已向
      他人電話召妓，何須再打電話予被告詢問被告是否認識對方，且前後通話達三
      次之多。又被告若僅係問己○○丁○○是否向其召妓，又何須先後密集通話達
      四次之多，被告所辯顯違經驗法則，無足採信。綜此而論，丁○○以電話向被
      告召妓，被告予以媒介而以電話聯絡己○○載送女子至約定之二二三號房從事
      性交易，己○○即載送江艷美至該處與丁○○從事性交易，而據以營利之事實
      ，應堪認定。
（三）事實欄三部分，屏東分局警員撥打色情小廣告之0000000000號行動
      電話，佯稱召妓，而於米堤汽車旅館五一八號房查獲己○○載送大陸女子乙○○從事性交易一節，業經警員甲○○到庭證述明白，並經己○○及乙○○於偵
      審中結證無訛，且有該電話門號之通聯紀錄在卷可按。又己○○係接獲被告之
      電話媒介，始載送乙○○至上開五一八號房從事性交易等情，亦經己○○於偵
      審中證述不移。此外，上揭被告持用之0000000000號行動電話三月
      二十七日通聯紀錄，亦顯示被告於十時五十二分十八秒及十時五十八分二十五
      秒有與己○○之0000000000號行動電話通話，對照警方與上開00
      00000000號色情電話通話之時間分別為十時三十八分零三秒、十時五
      十一分十五秒及十時五十四分四十五秒觀之，兩者通話時間密接而連續，此亦
      足證己○○此部分指述與事實相符，堪可採信。再者，被告因與己○○不熟，
  平日除要向己○○叫小姐服務（性交易）外，不會打電話給己○○，此亦經被
      告於九十二年五月二十七日警訊中供述明確。綜此，足認此部分乙○○從事之
      性交易確為被告所媒介。
四、綜前所述，並有己○○所有媒介性交易之工具行動電話兩支，使用之ＳＩＭ卡門
    號分別為0000000000號及0000000000號，性交易之代價現
    金六千六百元，三月二十七日帳單一張，江艷美皮包內保險套五枚、行動電話一
    支、潤滑液一瓶，戊○○皮包內保險套一枚、行動電話一支、潤滑液一條，乙○○皮包內保險套八枚、行動電話一支、潤滑液一條扣案可為佐證，被告犯行堪可
    認定。
五、核被告所為以載有引誘、暗示他人為性交易內容之小廣告紙黏貼於停放路邊之汽
    車或機車上之方法，散布足以引誘、暗示他人從事性交易之訊息，係犯兒童與少
    年性交易防制條例第二十九條之以廣告物散布足以引誘、暗示他人為性交易之訊
    息罪。被告就此部分犯行與翁健峰有犯意聯絡及行為分擔，應為共同正犯。被告
    媒介性交易並從中營利之行為則係犯刑法第二百三十一條第一項意圖使男女與他
    人為性交之行為，而媒介以營利罪。被告此部分犯行與己○○有共同犯意聯絡及
    行為分擔，應為共同正犯。被告多次散布色情廣告及媒介性交易之行為，各係時
    間緊接而犯同一構成要件，顯係分別基於概括犯意而為之，應各依連續犯之規定
    ，論以一罪，並依法加重其刑。被告所犯上開二罪有方法、結果關係，爰依牽連
    犯之規定，從一重之兒童與少年性交易防制條例第二十九條罪處斷。併案部分關
    於被告於九十二年三月二十七日媒介江艷美、乙○○與丁○○等人為性交易之犯
    行，雖未經記載於檢察官聲請簡易判決處刑書，然既與聲請簡易判決處刑部分有
    連續犯之裁判上一罪關係，自為聲請效力所及，本院得併為審理，附此敘明。原
    判決認被告犯行明確，而予論罪科刑，固非無見，惟原判決未及審酌上開併案部
    分之被告犯行，非無可議，檢察官執此為上訴理由自有可採，爰予以撤銷改判。
    茲審酌被告於事實欄一之犯行被查獲後，仍不知悔改，續為犯罪，惡性非輕，且
    犯後仍未能全部坦承犯行，態度非佳，及其媒介性交易及散布引誘及暗示他人從
    事性交易廣告之規模非大，所得不多等一切情狀，量處如主文所示之刑，並諭知
    易科罰金之折算標準。扣案之色情小廣告二百三十張及行動電話五支均係被告所
    有供犯罪所用之物，此業經被告供認不諱。又併案部分扣案之行動電話二支（分
    別插有門號0000000000號、0000000000號ＳＩＭ卡各一張
    ）、三月二十七日帳單一紙均為共犯己○○所有之供犯罪所用之物，業經己○○
    供明在卷，均應依刑法第三十八條第一項第二款宣告沒收。又扣案之現金六千六
    百元中，除其中二千五百元係警方佯稱召妓所交付，並無交付之真意，難認係被
    告所有之犯罪所得外，餘四千一百元係共同正犯己○○所有之犯罪所得，爰依刑
    法第三十八條第一項第三款，為沒收之宣告。此外，扣案之未插入ＳＩＭ卡行動
    電話一支、桃井色情ＶＣＤ一片，江艷美皮包內保險套五枚、行動電話一支、潤
    滑液一瓶，戊○○皮包內保險套一枚、行動電話一支、潤滑液一條，乙○○皮包
    內保險套八枚、行動電話一支、潤滑液一條等物，尚無證據證明為被告或共同正
    犯所有，或為本件犯罪所用或預備供犯罪所用之物，或犯罪所得之物，亦非違禁
    物，自不得為沒收之宣告。
六、併案意旨略以：被告經檢察官聲請簡易判決處刑（九十二年度偵字第一二八七號
    ）後，仍基於同一概括犯意，自九十二年三月五日起，散布「00000000
    00陪你玩」之色情小廣告，遇有客人以該電話聯絡欲為性交易時，即指示客人
    先至屏東市汽車旅館開房間，再由其聯繫司機己○○駕車載大陸女子戊○○、乙○○、江艷美至各該旅館房間與客人從事性交易，每次性代易收費一千五百元至
    二千五百元，除己○○分得二百元外，餘由被告取得，藉以抵付上開大陸女子之
    偷渡費。迨同月二十七日上午，己○○依前揭聯絡方式，載上開大陸女子三人至
    米堤汽車旅館從事性交易時，為警查獲（此部分已論罪科刑如前），因認被告涉
    犯兒童與少年性交易防制條例第二十九條及刑法第二百三十一條第一項媒介性交
    營利罪云云。按共犯之自白，不得作為有罪判決之唯一證據，仍應調查其他必要
    之證據，以察其是否與事實相符，刑事訴訟法第一百五十六條第二項定有明文。
    訊之被告對此部分犯行均否認在卷，辯稱：伊於九十二年二月二十三日被查獲後
    即未再散布色情小廣告，亦未聯絡己○○媒介性交易等語。查併案意旨所指被告
    犯行固經己○○於偵審中指稱在卷，惟除前開論科之三月二十七日之犯行外，並
    無相關電話通聯紀錄或其它證據可為佐證。況己○○及證人乙○○、江艷美關於
    被告為彼等幕後老闆之指述不足採信，已如前述（理由三（一））。再者，警方
    撥打色情小廣告上0000000000號行動電話，查獲乙○○從事性交易係
    由被告媒介一節雖如前述（理由三（三）），然共犯己○○亦陳稱無法確定該廣
    告係由被告所散布，另戊○○與丁○○從事性交易係由江艷美電知己○○媒介完
    成，亦經江艷美、戊○○陳明在卷，顯非被告媒介應可認定，此外並無其它證據
    證明該色情小廣告為被告所散布。綜上所述，併案意旨所指被告自九十二年三月
    五日起至同年月二十七日止（前揭論罪科刑部分除外）散布色情小廣告及以電話
    聯絡己○○媒介性交易以營利之犯罪事實尚屬無法證明。此部分與檢察官聲請簡
    易判決處刑部分即無連續犯之裁判上一罪關係，本院無從併予審理，應退由檢察
    官依法處理，附此敘明。
據上論斷，應依刑事訴訟法第四百五十五條之一第三項、第三百六十九條第一項前段
、第三百六十四條、第二百九十九條第一項前段，兒童與少年性交易防制條例第二十
九條、刑法第十一條前段、第二十八條、第五十六條、第二百三十一條第一項、第五
十五條、第四十一條第一項前段、第三十八條第一項第二款、第三款，罰金罰鍰提高
標準條例第二條，判決如主文。
本案經檢察官何克昌到庭執行職務。
中      華      民    國      九十三      年    一    月    二十九    日
                                      臺灣屏東地方法院刑事第三庭
                                          審判長  法  官  蔡國卿
                                                  法  官  楊萬益
                                                  法  官  柯雅惠
右正本證明與原本無異。
不得上訴。
                                                  書記官  曾文玲
中    華    民    國     九十三      年      一      月     二十九      日
附錄法條：
兒童及少年性交易防制條例第二十九條
以廣告物、出版品、廣播、電視、電子訊號、電腦網路或其他媒體，散布、播送或刊
登足以引誘、媒介、暗示或其他促使人為性交易之訊息者，處五年以下有期徒刑，得
併科新台幣一百萬元以下罰金。
中華民國刑法第二百三十一條第一項
意圖使男女與他人為性交或猥褻之行為，而引誘、容留或媒介以營利者，處五年以下
有期徒刑，得併科十萬元以下罰金。以詐術犯之者，亦同。